# 小企业会计制度的企业适用股份支付准则吗

提问人：原来你就在这里 时间：2017-08-18 21:48:56
很多初创的互联网企业，初创期很长时间都没有收入，都是作为增值税小规模纳税人，增值税零申报，同时会计制度选择的是小企业会计制度。 同时为了激励员工，又会许诺公司股份期权等。 请问这种情况，股份支付准则适用吗？

回答人：chenyiwei
《小企业会计准则》中没有关于股份支付的具体规定，但日后如果拟IPO或新三板挂牌，则至少应当在申报期最早期初转为执行《企业会计准则》。此时，申报期之前已存在且延续到申报期的股份支付事项，以及申报期内新授予的股份支付事项，仍需按企业会计准则进行会计处理。

提问人：原来你就在这里 时间：2017-08-26 18:54:10
请问陈老师，该公司目前还不是股份有限公司，而是有限公司，请问如果要实施股份支付，是否需要先做工商变更，改成股份有限公司呢？

回答人：chenyiwei
不需要。股份支付是一个会计概念，并不是股份有限公司才适用该准则。